【裁判字號】    98,消債更,89
【裁判日期】    980811
【裁判案由】    更生事件
【裁判全文】
臺灣雲林地方法院民事裁定            98年度消債更字第89號
聲 請 人即
債  務  人  甲○○
上列當事人聲請消費者債務清理事件，本院裁定如下：
    主  文
聲請人應於本裁定送達後五日內，補提如附表所示相關資料證明
到院。
    理  由
一、按聲請更生不合程式或不備其他要件者，法院應以裁定駁回
    之，但其情形可以補正者，法院應定期間先命補正，消費者
    債務清理條例第8 條定有明文。
二、查本件聲請人具狀聲請更生，漏未提出如附表所示之事項，
    爰限期命補正，逾期即駁回其聲請。
中    華    民    國    98    年    8     月    11    日
              民事第二庭    法      官   楊欣怡
上為正本係照原本作成
本件不得抗告
中    華    民    國    98    年    8    月     11    日
                            書  記  官   林美鳳
附表：
(一)請詳細說明聲請人負擔之債務各係於何時成立？及各債權發生
  之原因、用途（勿冊以籠統字樣回覆之）。
(二)聲請前2 年（即至民國98年8 月10日止）財產變動狀況（含有
  償、無償行為所生之變動，如所變動者係不動產所有權，並應
  詳為表明不動產之地號、建號），如係因償債而變動者，並提
  出負債證明文件。
(三)陳明是否對他人有債權存在，如有，應註明該債務人之姓名或
  名稱及地址、各債務之數額、原因、種類及擔保。
(四)說明95年利用中華民國銀行公會會員辦理消費金融事件無擔保
  協商機制，與最大債權銀行大眾商業銀行股份有限公司成立協
  商後，迄聲請更生之日止，依協商之約定，已按各期清償之金
  額及證明，另應表明自何時起未清償？並提出協議證明書（須
  有金融機構及聲請人簽名或蓋章之協商成立文件）。
(五)另陳明聲請人為何在98年4 月2 日又再次與最大債權銀行大眾
  商業銀行股份聲請前置協商？請提出前置協商不成立通知書，
  並陳報聲請人與銀行各提供之償還方案為何？未能達成協商之
  原因？未能達成協商之差距？
(六)陳明聲請人協商成立後，毀諾之時間？毀諾後，是否曾與最大
  債權銀行或其他間銀行再循協商途徑解決債務？並提出相關證
  明。
(七)陳明聲請人於95年8 月4 日與最大債權銀行協商時從事何業？
  每月收入？並提出相關證明。
(八)提出『最新』之「財團法人金融聯合徵信中心當事人綜合信用
  報告--債務清理條例前置協商專用債權人清冊」正本。
(九)以聲請人（包括「光展投注站」）為要保人、被保險人之所有
  保險單及現在之保單價值準備金，請列表說明其名稱、種類？
  每月（年）繳納保險費金額？。
(十)聲請人之在職證明（應註明到職日）、98年1 至7 月份之薪資
  證明單（如為存摺轉帳請標示說明）。
(十一)最近3 個月內全戶（含父母「江清漢」、「江徐秀梅」）戶籍
  謄本正本（記事欄不得省略）。
(十二)提出聲請人之交通工具行照影本。
(十三)聲請人（包括「光展投注站」）、父母「江清漢」、「江徐秀
  梅」於各金融機構之全部存摺（含證券存摺）完整影本（須附
  完整清晰內頁資料並補登自95年1 月1 日起至本裁定送達日之
  後）。
(十四)提出聲請人（包括「光展投注站」）、父母「江清漢」、「江
  徐秀梅」財產及收入狀況說明書（應提出95、96、97年度「最
  新」各類所得資料清單及財產歸屬資料清單，及其他土地、房
  屋、股票、存款等資料，如有土地、房屋請提出登記謄本（請
  向地政事務所申請）；如有股票、存款則請提出該股票或存款
  之證明文件資料）。
(十五)陳明聲請人（包括「光展投注站」）全戶（含父母「江清漢」
  、「江徐秀梅」）有無領取社會救助或補助及期間、數額，並
  提出相關證明。
(十六)釋明聲請人每月必要支出之生活費（應列明計算方式並檢附收
  據或證明）。
(十七)聲請人「最新」之勞工保險被保險人投保資料明細表。
(十八)提出更生方案草案。
(十九)聲請人名下全部股票之明細。
(二十)最近五年內從事國內外股票、期貨、基金或其他金融商品之投
  資交易明細及證明文件。
聲請人所陳報獨資經營之「光展投注站」簡單損益表中，關於
  營業收入、營業成本、管銷費用項目不明，提出下列文件：
  1.光展投注站95年營業迄今之營業稅核定稅額繳款書（或通知
    書）。
  2.聲請人所稱「營業成本」為何？為何於「水電費用」、「租
    賃支出」、「稅賦」、「管銷費用」項目外另外列計？並提
    出證明文件。
  3.提出關於「管銷費用」之證明，例如幫員工投保之證明文件
    或員工薪資袋或其他相關證明文件。。
預納郵務送達費新臺幣（下同）5,000 元。
■註：依消費者債務清理條例第61條、第65條之規定：若債務人
  提出之更生方案未經債權人會議同意可決、亦未經法院裁定認
  可者，應開始「清算程序」。屆時債務人所有之全部財產均將
  「拍賣變價」分配予債權人；且法院得依利害關係人之聲請或
  依職權限制債務人之生活；債務人公私法上之資格或權利將受
  限，不得從事擔任某些職務或某些特定業務之從業人員、不得
  經營某些特定營業或為某些特定交易行為、或會喪失某些特定
  資格；而若查明債務人有消費者債務清理條例第133 條、第
  134 條各款所規定之情事（例如經查明債務人有因浪費、賭博
  或其他投機行為，致財產顯然減少、負擔過重債務；或普通債
  權人之分配額低於債務人聲請前二年可處分所得扣除自己及依
  法應受其扶養者所必要生活費用之數額），本院將為「不免責
  」之裁定。
      ★註：關於更生方案之「認可」，本院必實際依聲請人之
        收入、資產狀況詳細評估，非依債權總額打折認定。
      ★故請台端考慮是否願重新與銀行協商成立一致性之清償
        方案？是否續行本件更生程序？並慎提更生方案。


司法院資訊處製作；財團法人民間司法改革基金會備份。
